臺灣板橋地方法院刑事判決　　　　　　 100年度易字第1421號
公　訴　人　臺灣板橋地方法院檢察署檢察官
被　　　告　蘇宗文起訴書誤載.
上列被告因違反毒品危害防制條例案件，經檢察官提起公訴（10
0 年度毒偵字第2583號），本院依簡式審判程序判決如下：
    主  文
蘇宗文施用第二級毒品，累犯，處有期徒刑陸月，如易科罰金，
以新臺幣壹仟元折算壹日。
    事  實
一、蘇宗文前於民國89年間，因施用毒品案件，經本院以89年度
    毒聲字第2015號裁定送觀察、勒戒後，因認無繼續施用之傾
    向，於89年4 月10日執行完畢釋放出所，並經臺灣板橋地方
    法院檢察署檢察官以89年度毒偵字第1804號為不起訴處分確
    定；復於90年間，因施用毒品案件，經臺灣澎湖地方法院以
    90年度毒聲字第14號裁定送觀察、勒戒後，因認無繼續施用
    之傾向，於90年7 月4 日執行完畢釋放出所，並經臺灣澎湖
    地方法院檢察署檢察官以90年度毒偵字第15號為不起訴處分
    確定；又於91年間，因施用第一級毒品案件，經臺灣高等法
    院以92年度上訴字第526 號判處有期徒刑7 月，嗣經最高法
    院以92年度臺上字第3473號駁回上訴確定，於93年5 月8 日
    縮刑期滿執行完畢（於本案不構成累犯）。另於94年間，因
    竊盜案件，經本院以94年度簡字第2374號判處有期徒刑5 月
    確定；又於同年間，因施用第一級毒品案件，經本院以94年
    度訴字第1558號判處有期徒刑8 月確定，上開2 罪嗣經本院
    以95年度聲字第24號裁定應執行有期徒刑1 年確定，於95年
    9 月1 日縮刑期滿執行完畢；再於同年間，因竊盜、搶奪等
    案件，經臺灣高等法院以95年度上訴字第558 號分別判處有
    期徒刑1 年8 月、10月，應執行有期徒刑2 年4 月，嗣經最
    高法院以95年度臺上字第5230號駁回上訴確定，上開搶奪罪
    嗣因符合中華民國九十六年罪犯減刑條例規定，經臺灣高等
    法院以96年度聲減字第2924號裁定減為有期徒刑5 月，並與
    前開竊盜罪更定應執行刑為有期徒刑2 年確定，於97年5 月
    15日假釋出監付保護管束，於97年10月19日假釋期滿未經撤
    銷視為執行完畢；又於98年間，因竊盜案件，經臺灣新竹地
    方法院以98年度審竹簡字第897 號判處有期徒刑3 月確定，
    於99年4 月6 日執行完畢（以上犯罪在本案均構成累犯）。
二、詎蘇宗文猶不知悔改，復基於施用第二級毒品甲基安非他命
    之犯意，於99年12月8 日某時許（起訴書略載為99年12月10
    日13時8 分許，為警採尿時回溯96小時內之某時許），在臺
    北縣泰山鄉（現改制為新北市泰山區○○○路某網咖內（詳
    細地址不詳），以將甲基安非他命置入玻璃球內燒烤產生煙
    霧之方式，施用第二級毒品甲基安非他命1 次。嗣於同年月
    10日12時許（起訴書誤載為13時許），因另案遭通緝，為警
    在臺北縣林口鄉（現改制為新北市林口區○○○路102 號查
    獲，經其同意採集其尿液送驗後，結果呈甲基安非他命陽性
    反應，始悉上情。
三、案經新北市政府警察局新莊分局移送臺灣板橋地方法院檢察
    署檢察官偵查起訴。
    理  由
一、本院於準備程序進行中，被告蘇宗文就被訴事實為有罪之陳
    述，經告知被告簡式審判程序之旨，並聽取公訴人及被告之
    意見後，裁定進行簡式審判程序。
二、前揭事實，業據被告在本院審理時坦承不諱，而被告經警查
    獲後所採集之尿液，經送請檢驗之結果，確呈安非他命類陽
    性反應，有臺灣檢驗科技股份有限公司100 年1 月19日出具
    之濫用藥物檢驗報告1 份、臺北縣政府警察局新莊分局毒品
    犯罪嫌疑人尿液採驗作業管制紀錄1 紙附卷可稽。是堪認被
    告自白施用第二級毒品甲基安非他命應與事實相符。再觀之
    事實欄所載被告前案紀錄，被告於初次經觀察、勒戒執行完
    畢釋放後5 年內，又因施用毒品犯行經戒毒處遇及論罪科刑
    ，有臺灣高等法院被告前案紀錄表1 份在卷可憑，其再犯本
    案，已不屬毒品危害防制條例第20條規定之「初犯」或「5
    年後再犯」，自應依同條例第10條處罰（最高法院97年度第
    5 次刑事庭會議決議；最高法院98年度臺非字第12號判決參
    照）。從而，本案事證明確，被告犯行洵堪認定，應予依法
    論科。
三、按甲基安非他命係屬毒品危害防制條例第2 條第2 項第2 款
    所規定之第二級毒品，被告持有甲基安非他命之低度行為，
    應為施用甲基安非他命之高度行為所吸收，不另論罪。核被
    告所為，係犯毒品危害防制條例第10條第2 項之施用第二級
    毒品罪。末查，被告前曾受有如事實欄第一項所載之犯罪科
    刑及執行情形，有臺灣高等法院被告前案紀錄表1 份在卷可
    考，其於受有期徒刑之執行完畢後，5 年以內故意再犯本件
    有期徒刑以上之罪，為累犯，應依刑法第47條第1 項之規定
    加重其刑。爰審酌被告前已因施用毒品案件經送觀察勒戒及
    多次判處罪刑，仍不能戒除毒癮，再次漠視法令禁制而犯本
    罪，顯見其戒除毒癮之意志薄弱，兼酌其施用毒品行為本質
    上係屬自我戕害行為，反社會性之程度應較低，暨其素行、
    生活狀況、犯罪之動機、目的，及犯後坦承犯行之態度良好
    等一切情狀，爰量處如主文所示之刑，並諭知易科罰金之折
    算標準。
據上論斷，應依刑事訴訟法第273 條之1 第1 項、第299 條第1
項前段，毒品危害防制條例第10條第2 項，刑法第11條前段、第
47條第1 項、第41條第1 項前段，判決如主文。
本案經檢察官李超偉到庭執行職務。
中    華    民    國    100     年    6   月   17     日
                    刑事第一庭  法  官  陳正偉
上列正本證明與原本無異。
如不服本判決，應於判決送達後10日內敘明上訴理由，向本院提
出上訴狀 (應附繕本) ，上訴於臺灣高等法院。其未敘述上訴理
由者，應於上訴期間屆滿後20日內向本院補提理由書「切勿逕送
上級法院」。
                                書記官  許慧禎
中    華    民    國    100     年    6   月   17     日
附錄本案論罪科刑法條全文：
毒品危害防制條例第十條
施用第一級毒品者，處六月以上五年以下有期徒刑。
施用第二級毒品者，處三年以下有期徒刑。